【裁判字號】    96,重上更(六),238
【裁判日期】    970403
【裁判案由】    懲治走私條例等
【裁判全文】
臺灣高等法院刑事判決           96年度重上更(六)字第238號
上  訴  人
即  被  告  丁○○
選任辯護人  林明賢律師
            蔡文彬律師
            陳孟秀律師
上  訴  人
即  被  告  乙○○
選任辯護人  詹漢山律師
上列上訴人因違反懲治走私條例等案件，不服臺灣基隆地方法院
85年度訴字第512號，中華民國86年7月24日第一審判決（起訴案
號：臺灣基隆地方法院檢察署85年度偵字第2131號），提起上訴
，經最高法院第6次撤銷發回，本院更為判決如下：
    主  文
原判決關於丁○○及乙○○部分均撤銷。
丁○○共同私運管制物品進口逾公告數額，處有期徒刑壹年，減
為有期徒刑陸月。
乙○○共同私運管制物品進口逾公告數額，處有期徒刑壹年貳月
，減為有期徒刑柒月。
    事  實
一、乙○○曾於民國（下同）82年間，曾因違反懲治走私條例案
    件，經臺灣基隆地方法院判處有期徒刑6月，緩刑4年，上訴
    後經本院及最高法院先後駁回上訴，於83年9月23日確定。
    而丁○○ (原名鄧美華，下同) 則係嘉隆報關有限公司（以
    下簡稱嘉隆報關行）實際負責人。於83年9月間乙○○提議
    以申報進口玩具名義夾藏管制物品大陸農產品私運進口轉售
    牟利，復以丁○○經營報關業務，熟悉海關作業，而丙○○
    （另案審理）、丁○○二人則係男女朋友之關係，丙○○、
    丁○○、乙○○三人即共謀並互相議定由丙○○、丁○○負
    責採購玩具，丁○○並負責報關進口所需之借牌、報關事宜
    ，乙○○方面負責大陸農產品之購買及販賣，並約定出資比
    例由乙○○方面占五成，丙○○、丁○○方面合占五成（內
    部約定為丙○○占二成，丁○○占三成），並預計投資金額
    先暫定為新台幣（下同）350萬元，由各分配負責購買者先
    行墊支，嗣後再行結算相互找貼。謀議約定後，丙○○、丁○○、乙○○三人即基於共同走私之犯意聯絡，丁○○即出
    面佯以進口玩具為名向不知情之劉德政借用劉德政所經營之
    「慧祥貿易有限公司」（以下簡稱慧祥公司）牌照，供為發
    貨及進口報關之用，嗣丁○○、丙○○、乙○○旋於83年11
    月23日，共同搭乘國泰CX-405號班機前往香港，由乙○○以
    向李昇陽借得之資金，在香港購妥完稅價格合計103萬4千63
    7元之大陸出產香菇666包（重約3千9百90公斤）及金針菜95
    包（重約8千5百30公斤）；另由丙○○支付約215萬元購買
    掩飾走私用之玩具。旋依丁○○之指示，將該批大陸出產之
    香菇、金針菜，送至丁○○在香港從事玩具買賣，並與其等
    有犯意聯絡年籍不詳之成年友人謝耀隆處，由謝耀隆連同掩
    飾用之玩具分裝入三只貨櫃內（櫃號分別為 WHLU0000000、
    WHLU0000000、WHLU0000000），並以丁○○提供之慧祥公司
    為國內收貨人，及進口玩具名義，委請不知情之環球貿易公
    司出貨。上開三只貨櫃即於83年12月9日，以船名「WAN HAI
    222」之船舶第N009航次，由香港運至基隆港卸船，進儲於
    長春貨櫃站。丙○○就本件走私進口雙方各自購買香菇、金
    針及玩具暨關稅、運費、報關費等花費先行概算結果，因乙○○方面尚須暫行攤提70萬元，乃通知乙○○將該筆款項匯
    入其設於交通銀行中壢分行的帳戶，乙○○旋請李昇陽於同
    年11月30日將70萬元款項匯入上開帳戶內。另鄧美華因與丙○○係男女朋友關係，彼此間未計較出資金額，僅於同年12
    月1日，自第一銀行基隆分行電匯一百萬元資金至交通銀行
    中壢分行予丙○○。貨物既已進口，同年12月13日，即由丁○○將所借得之慧祥公司證照、公司及負責人劉德政印章，
    利用其嘉隆報關行不知情之職員蕭定海，接續在業務上所製
    作之「慧祥公司」名義之貨價申請書及三份進口報單上（報
    單號碼AE/83/7304/0080、0081、0082），為進口玩具之不
    實登載後，持向財政部基隆關稅局六堵分局申請該三只貨櫃
    之報關驗貨手續，足生損害於海關驗貨之正確性。嗣於翌（
    14）日，經財政部基隆關稅局驗貨關員曾增坤等查驗貨櫃時
    獲知上開進口玩具違法夾藏大陸農產品走私之情，並扣得前
    揭完稅價格合計103萬4千6百37逾公告數額之大陸產香菇及
    金針菜。
二、案經法務部調查局航業海員調查處移送臺灣基隆地方法院檢
    察署檢察官偵查起訴。
    理  由
一、被告丁○○辯稱其前已經檢察官處分不起訴，檢察官未有新
    證據再次將伊提起本件公訴，於法顯有未合云云。惟按新事
    實及新證據必須是公訴人在為不起訴處分前未經發現，若係
    在不起訴處分前，已經提出或發現之證據，經檢察官調查斟
    酌者，即非屬此所謂之新事實或新證據，最高法院57年度台
    上字第1256號、69年度台上字第1139號著有判例參照。經查
    ，本件因查驗報關發現夾藏走私，即將該承辦報關行之負責
    人即被告丁○○列嫌疑人移送，惟原承辦檢察官調查時，被
    告稱該貨櫃報關係友人謝耀隆介紹之客戶甲○○以慧祥公司
    名義委辦，甲○○到案則証稱係為一走私集團頂替，並不識
    丁○○，暨嘉隆報關行承辦職員蕭定海雖稱係丁○○交付辦
    理，但對貨主已無記憶，因認丁○○僅係不察而承接報關業
    務，走私事証不足，於85年1月15日為不起訴處分。嗣經法
    務部調查局航業海員調查處（以下簡稱海調處）續行調查，
    查獲丙○○為雇用甲○○頂替之人，並於85年5月3日丙○○
    供述，方得知丁○○涉案。是共同被告丙○○到案後所為之
    證言，及經循其供述查得關係人李昇揚、共犯乙○○及渠等
    之入出境資料暨匯款往來等，自屬該不起訴處分確定之案件
    再行起訴之「新證據」（未經「調查斟酌」之「證言」）。
    因此，共同被告丙○○之證言（供詞）既屬刑事訴訟法第26
    0條第1款之新證據，則公訴人對被告丁○○重為起訴，即於
    法無違。被告此部分所辯，即無可採，是本件起訴程序於法
    並無違誤，先此敘明。
二、按被告以外之人，於審判中死亡者，其於檢察事務官、司法
    警察官或司法警察調查中所為之陳述，經證明具有可信之特
    別情況，且為證明犯罪事實之存否所必要者，得為證據，刑
    事訴訟法第159條之3第1款亦有明文。查證人甲○○業已死
    亡，此經證人陳慶欣於本院前審陳明在卷（本院更四卷一第
    45頁），且此項因證人死亡而無從直接審理之原因，已無可
    回復，是法院自已無從再就同一陳述者即證人甲○○取得其
    相同內容之證言。而證人甲○○於警詢之陳述，與在檢察官
    偵訊時之證詞，及同案共犯丙○○所述情節大致相符，有可
    信之特別情況，且其於警詢時，就丙○○為雇用其為頂替之
    人之經過情形敘述甚詳，為證明犯罪事實之存否所必要，本
    院審酌上開證據資料製作時之情況，尚無違法不當之瑕疵，
    亦認為以之作為證據應屬適當，其於警詢之陳述應認有證據
    能力。再按被告以外之人於偵查中向檢察官所為之陳述，除
    顯有不可信之情況者外，得為證據，刑事訴訟法第159條之1
    第2項定有明文。本件證人甲○○於偵查中向檢察官所為之
    陳述，業經具結，且自筆錄內容觀之，並無不正取供之情事
    ，而無顯不可信之情況，依上開規定，亦有證據能力。
三、訊據上訴人即被告丁○○、乙○○均矢口否認有前揭走私犯
    行，被告丁○○辯稱：83年12月間，自稱甲○○（已歿）之
    不詳男子偕同其他三位男子，至其經營之「嘉隆報關行」，
    出示「慧祥公司」之委任書，委託伊報關，不知甲○○委託
    報關之貨櫃內私藏有走私進口之大陸農產品，其若明知該貨
    櫃內夾藏走私物品，不可能以自己經營之「嘉隆報關行」名
    義報關，並以三張報單申報，增加被抽驗之可能性。本件純
    係丙○○與其分手後，懷恨在心，故意挾怨報復，誣指共同
    走私，並將其匯予丙○○之私人借款，指為共同走私之出資
    款項。再進口報單上所蓋之「慧祥貿易有限公司」及「劉德
    政」印文均為真正，非其偽以慧祥公司名義報關。且丙○○
    與乙○○、李昇陽及甲○○、陳慶欣在臺北市美麗華飯店見
    面，唆使甲○○冒名頂替時，其亦不在場，顯見其並未參與
    走私云云。被告乙○○則辯稱：其與被告丁○○互不相識，
    不可能與鄧女共謀走私，李昇陽匯入丙○○帳戶內之七十萬
    元，係丙○○經由其向李昇陽所借之款項，當初言明一個星
    期後還款，嗣後由丙○○交待陳慶欣以出售農產品予李清炎
    、陳麗惠夫妻所得之七十八萬元支票交付李昇陽清償，其未
    與丙○○共謀走私。至其與李昇陽同赴香港，係因向李昇陽
    借款三百萬元，李昇陽不放心，要求與其前往香港查看其在
    香港購買貨物情形，另亦未與丙○○、丁○○同赴香港，而
    係於機場巧遇，均非共同前往香港購買走私進口之農產品。
    況其與丙○○相識，然於調查局初訊時，並未供承其有參與
    走私，實因丙○○遭羈押後曾囑其代為處理農產貨物，其因
    恐受連累而未與丙○○聯絡，致丙○○懷恨在心，故意誣栽
    ，其未參與走私云云。
四、經查：
    （一）本案走私物品，係由環球貿易公司出貨，並於83年12
          月9日，以船名「WAN HAI 222」之船舶第N009航次，
          由香港運至基隆港卸船，進儲於長春貨櫃站，此有環
          球貿易公司發貨單暨三份進口報單在卷可稽（海調處
          卷一第17至18頁、22 至30頁）。嗣經財政部基隆關
          稅局驗貨關員曾增坤等於83年12月14日查驗貨櫃時，
          查獲自香港走私進口之香菇666包（共重約3千9百90
          公斤）、金針菜95包（共重約8千5百30公斤），均係
          大陸生產之物，業據財政部關稅總局大陸物品鑑定委
          員會第257次會議審議決議審認無誤，有財政部關稅
          總局84年2月23日 (84) 台總局密鑑字第00136號函在
          卷可稽（海調處卷一第32頁）。又前開走私大陸產香
          菇、金針菜，完稅價格合103萬4千6百37元（起訴書
          誤載為0000000元），已逾行政院公告「懲治走私條
          例公告管制物品項目及其數額」丙項所定緝獲時完稅
          價格計算達20萬元之規定，亦有財政部基隆關稅局84
          年5月23日基普密字第01811號函在卷可憑（同上卷一
          第31、32頁）。
    （二）另本件走私，被告丁○○、乙○○及丙○○如何謀議
          、每人投資之成數、資金之分配、每人於走私過程中
          所分擔之工作之約定，及走私之事實經過，已據同案
          共犯丙○○於海調處及本院前審審理時到庭供述綦詳
          ，述之如下：
          1.丙○○供稱之出資比例，由乙○○方面占五成，其
            與丁○○方面合占五成，其跟丁○○當時在一起，
            口頭上說丁○○占三成，我占二成，由負責購買者
            先行墊支，嗣後再行結算相互找貼，因其採購玩具
            共花二百餘萬元，被告乙○○採購大陸農產品約花
            一百餘萬元，加上尚需支付關稅（預估為完稅價格
            之7.5%至10%，惟遭查獲而未核定支付）、運費（
            估計6萬餘元）、報關費等費用，故丁○○電匯100
            萬元至其交通銀行中壢分行的帳戶，乙○○方面尚
            需暫行攤提70萬元，事後亦收到乙○○的70萬元，
            在調查處所稱350萬元只是一個概數，先出錢，結
            算再多退少補（本院更三卷一第34頁、第67至72二
            頁、第103頁；本院更三卷二第13頁；本院更四卷
            一第39至40頁筆錄）等情，核與扣案大陸走私物品
            完稅價格及其餘費用之估算大致相符；亦與証人李
            昇揚証陳：乙○○向其借款70萬元，要其轉帳至蔡
            明輝帳戶（本院更三卷一第70、86、191 頁）一節
            相符，丁○○亦不諱言有匯款100萬元至丙○○交
            銀中壢分行帳戶，暨有丙○○交銀中壢分行之存款
            往來明細、及李昇揚存摺影本（同上卷第24至28頁
            、84至91頁）各一件在卷可按，是共犯丙○○所言
            應堪信實。被告丁○○稱係與丙○○私人借貸，然
            丙○○稱其帳戶內尚有數百萬元，要無須向鄧女借
            貸，核與其前開交銀帳戶於被告丁○○匯款之83年
            12月1日前，確有二百餘萬元之餘額，且之後至12
            月16日亦仍有二百餘萬元之餘額等均相符合，確無
            向丁○○借款之必要。另被告乙○○稱係丙○○向
            李昇揚之借款，亦與李昇揚前開所証不符，是二人
            所辯，均不足採。
          2.丙○○供陳本件是與被告二人同班機同往香港分別
            購買大陸農產品及玩具，嗣由丁○○交由其友人謝
            耀隆出貨一節，核與內政部警政署入出境管理局調
            取三人之出入境紀錄資料顯示，被告丁○○、乙○○與丙○○確曾於83年11月23日共搭國泰CX-405號
            班機前往香港，嗣被告丁○○及丙○○於同年月26
            日再共同搭乘華航CI-628號班機返台，被告乙○○
            則於同年月30日自行搭乘華航CI-604號班機返台等
            情相符，被告乙○○辯稱僅係機場巧遇云云，焉有
            來回機票亦均同為國泰、華航之雙重巧合？況被告
            丁○○於原審亦自承其曾介紹謝耀隆與丙○○認識
            等情（參見原審卷第46頁），亦與共犯丙○○前供
            述認識香港謝輝隆之情節互核相符，應堪採信。
          3.至丙○○供陳於本案爆發後，丁○○要其找人頭當
            貨主以應付有關單位追查，其方與陳慶欣、乙○○
            在台北美麗華飯店咖啡廳洽商，當時陳慶欣表示有
            一友人患腎臟病，洗腎無收入，可找此人出面頂罪
            ，故即委由陳慶欣找甲○○洽談出面頂罪及報酬之
            事，事後由陳慶欣安排其與甲○○見面兩次，雙方
            談妥頂罪細節，其即將柯員姓名及聯絡電話交予鄧
            朋琳，故貴處向丁○○追查時，鄧女即依事先安排
            推稱甲○○為貨主一節，核與甲○○証稱：係友人
            陳慶欣稱其陳姓友人基隆進口私貨爆發，要找其擔
            任人頭，並安排丙○○在中壢及台北市各見過一次
            面，原言妥代價50萬元，由其出面擔任貨主接受查
            詢，惟嗣僅付5萬元，故其即拒絕再頂任貨主（海
            調處 (一)卷第13頁反面、85偵2131卷第49頁反面
            筆錄）。暨証人陳慶欣結証：其係乙○○之友人，
            經乙○○介紹認識丙○○，是乙○○告知丙○○需
            要一個人頭，其方介紹甲○○，於美麗華飯店係其
            與丙○○、乙○○約見面，到時李昇揚亦在場，但
            李昇揚坐隔壁桌，並先行離去（本院更三卷第62至
            74頁、第105、106頁筆錄）等情，均相符合。被告
            乙○○亦不否認確曾與丙○○、李昇揚於美麗華飯
            店咖啡廳碰面，然辯稱係與李昇揚有約於隔桌，巧
            遇丙○○云云，即與丙○○及陳慶欣所証不符，要
            無足採。
          4.另甲○○雖証陳未曾見過丁○○，亦完全不識鄧朋
            琳，然亦証稱其不曾前往香港或嘉隆報關行，惟於
            「案發之後，有一個姓陳的告訴我走私失敗時，我
            才知有丁○○這個人。」（84偵2498卷第58頁第8
            、9 行）等語。然被告丁○○於本案初始調查時，
            在海調處先供稱：甲○○係在香港經友人謝耀隆介
            紹認識，並親至其報關行委託報關，與甲○○聯絡
            電話均係謝耀隆告知（海調處一卷第2頁第9行、第
            5頁正面第11行、反面第7行、第7頁第4至9行）；
            嗣於偵查中又供陳；本案貨櫃是甲○○親至其報關
            行持資料委託辦理，並指認甲○○口卡無訛（84偵
            2498 卷第10頁第5行、第11頁第3行、第34頁第3行
            ）；而甲○○確係頂替人頭，已如前述，且既未曾
            出國，此有其入出境資料在卷可按，復未曾至報關
            行，亦未見過丁○○，則丁○○前所供稱，係柯忠
            波委辦云云，即與事實不符；又慧祥公司負責人劉
            德政於案發後沒幾天，即至報關行，經被告丁○○
            撥打電話詢問甲○○一節，甲○○亦証陳確有接獲
            劉德政上開電話，如上所述，甲○○原既僅係人頭
            ，不識本案被告，亦僅丙○○因找其頂替，有其聯
            絡電話，並即交予丁○○，則丁○○當知甲○○係
            人頭，並如丙○○所証，自始即依計於海調處詢問
            時，推諉予甲○○，惟因不知證人甲○○已拒絕擔
            任人頭，仍為指稱，堪予認定。
    （三）查同案共犯丙○○之供述，既與証人甲○○、陳慶欣
          、李昇揚等人均大致相符，且與卷附帳証、入出境等
          資料、扣案物品等亦均吻合，自堪採信。被告丁○○
          稱因男女朋友分手及乙○○稱未代為處理倉儲等小節
          ，指稱丙○○所供係挾怨誣攀云云，要無足採。雖被
          告丁○○依新制主張詰問共犯丙○○，惟証人丙○○
          經本院前審多次傳拘無著（現已另案通緝中），無法
          予被告詰問，又如前所述，其所証既均與事實相符，
          且於本院前審已依証人身分傳証到庭，於法官訊問時
          ，被告亦均在場，且對其証述表示意見，既符舊法訊
          問程序，亦難認對被告有何保障不周之處，亦附此敘
          明。
    （四）本件走私係由香港人謝耀隆委請不知情之環球貿易公
          司發貨，被告丁○○則負責在臺灣之報關手續，業如
          前述，並有環球貿易公司發貨單暨三份進口報單在卷
          可稽；是雖被告丁○○報關時係以三張報單通關而非
          以一張報單申報，而有較大機會遭海關抽驗，惟同時
          亦有分散風險以降低損失之效果，是通關時究係以一
          張抑或以三張報單通關，洵係報關技巧之運用，此等
          情節於法要與被告丁○○事先是否知悉或共謀參與走
          私無直接關涉；於法自不得僅執被告丁○○係以三張
          報單通關一節，即遽為被告丁○○未參與本件走私之
          認定。
    （五）又本件走私係推由被告丁○○負責借牌報關，此經本
          院前審向財政部基隆關稅局調閱以「慧祥貿易有限公
          司」名義之AE/83/5728/0021/、AE/4706/0019及AE/
          83/7304/0080.0081核閱結果，其中之AE/4706/0019
          號報單所附發票等文件上「慧祥貿易有限公司」及負
          責人「劉德政」印章，與本件被告丁○○持以報關之
          印章係屬同一印章，此有該局88年8月11日基普六字
          第88106368號函及函附進口報單在卷可憑（見本院上
          更（一）卷一第167、168、171、172、182、185頁）
          ，且本院前審傳訊該報單上受委託報關之惠民報關有
          限公司負責人李清文亦到院證稱該AE/83/4706 /0019
          號報單所附發票等文件確係慧祥貿易有限公司負責人
          劉德政委託其報關無訛（見同上卷第231頁反面至232
          頁），足認本件以慧祥公司及其負責人劉德政進口報
          單上所用之印章應係真正，証人劉德政稱公司及其負
          責人印章非真，顯不足採，然因無事証足証劉德政就
          本案被告借牌係為走私大陸農產品進口一節有所知悉
          、甚或有犯意聯絡，故本案理應係被告丁○○借牌使
          用慧祥公司名義進口，否則被告丁○○無法持有前開
          真正之印章。又因被告等自始即謀議以玩具夾藏大陸
          農產品進口，被告丁○○仍使不知情之職員蕭定海於
          進口報單上不實填載慧祥公司進口玩具，足生損害於
          海關驗貨之正確性，此有貨價申請書暨三份進口報單
          附卷可佐。則被告乙○○、丙○○及謝耀隆對於被告
          丁○○前揭借牌報關並於業務上登載不實報關文件等
          事實，當知之甚詳，是彼等就該部分事實，亦均有犯
          意聯絡。
    （六）綜上所述，被告丁○○、乙○○前述否犯行之所辯，
          均係卸責飾詞，委不足採。本件事證明確，被告鄧朋
          琳、乙○○等犯行均堪認定。
五、按79年3月30日行政院修正公佈，自同年4月1日起實施之行
    為時公告管制物品項目及其數額丙項第5點管制進口物品之
    規定，一次私運物品，其總額由海關照緝獲時之完稅價格計
    算，超過十萬元者，以管制進口物品論。嗣管制物品項目及
    其數額雖於92年10月23日就前述公告管制物品項目及其數額
    丙項有所修正，惟該次修正僅係刪除丙項第1款，於本件私
    運管制進口物品不生影響。查本件查獲之大陸農產品香菇66
    6包（共重約3千9百90公斤）、金針菜95包（共重約8千5百
    30公斤），其完稅價格合計103萬4千6百37元，已逾公告數
    額，顯係私運進入台灣地區之管制物品進口逾公告數額之走
    私物品。又被告等行為後，懲治走私條例第2條經立法院三
    讀修正，於91年6月26日總統公布施行，由原來法定刑為7年
    以下有期徒刑，得併科新臺幣20萬元以下之罰金，修正為7
    年以下有期徒刑，得併科新臺幣3百萬元以下罰金，經比較
    新舊法，以舊法有利於被告，故本件應依刑法第2條第1項但
    書規定，適用行為時修正前之懲治走私條例第2條第1項之規
    定。核被告丁○○、乙○○所為，均係犯修正前懲治走私條
    例第2條第1項之私運管制物品進口逾公告數額罪及刑法第21
    6條、第215條行使從事業務者登載不實於業務上文書罪。本
    案被告等行為後，刑法於94年1月7日修正公布，95年7月1日
    施行，按刑法第2條第1項規定：「行為後法律有變更者，適
    用行為時之法律。但行為後之法律有利於行為人者，適用最
    有利於行為之法律」。而與本案相關之修正：(一)刑法第28條
    原規定「二人以上共同實施犯罪之行為者，皆為正犯」，經
    修正為「二人以上共同實行犯罪之行為者，皆為正犯」，亦
    即新法共同正犯之範圍已有限縮，排除陰謀犯、預備犯之共
    同正犯，經比較新舊法，修正前刑法第28條規定非不利於被
    告。(二)被告行為時，關於罰金之最低額，修正前刑法第33條
    第5款規定：「罰金：（銀元）一元以上。」經依現行法規
    所定貨幣單位折算新臺幣條例第2條規定折算後，上開罰金
    刑之最低數額為新臺幣3元。而修正後刑法第33條第5款則規
    定：「罰金：新臺幣一千元以上，以百元計算之」，即修正
    後之罰金刑最低數額，已提高為新臺幣1千元，比較新舊法
    適用結果，此部分以被告行為時之舊法較有利於被告。(三)另
    依新增刑法施行法第1條之1規定，中華民國94年1月7日刑法
    修正施行後，刑法分則編所定罰金之貨幣單位為新臺幣；94
    年1月7日刑法修正時，刑法分則編未修正之條文定有罰金者
    ，自94年1月7日刑法修正後，就其所定數額提高為30倍，但
    72年6月26日至94年1月7日新增或修正之條文，就其所定數
    額提高為3倍。修正後有關行使業務登載不實文書罪之法定
    刑罰金數額之規定，亦無利於修正前之規定。(四)刑法第31條
    第1項身分共犯，雖增列但書得減輕其刑，而有利於身分共
    犯，然本案因裁判上一罪，未依該身分共犯之罪處斷，是比
    較修正前後，亦無利與不利之情形。(五)新修正刑法雖已廢除
    牽連犯之規定，然比較修正前後，自以修正前牽連犯仍以一
    罪論，為有利被告。另檢察官雖未起訴被告丁○○制作慧祥
    公司名義不實之貨價申報單部分，惟被告等為報關之單一目
    的，同時地於業務上登載不實貨價申請書、報關單等文書罪
    係接續行為，應屬包括論以一罪，是自為起訴效力所及。檢
    察官就被告前揭借牌報關行使業務登載不實文書部分，認係
    偽造報單報關起訴被告等係犯刑法第216條、第210條之行使
    偽造私文書，以不實報單報關之社會事實同一，起訴法條應
    予變更。被告等業務登載不實文書後持以行使，業務登載不
    實之低度行為應為行使之高度行為所吸收，不另論罪。又被
    告丁○○、乙○○與丙○○及謝耀隆間，就本案不實報關、
    走私進口貨品等犯行，均有犯意聯絡及行為分擔，均為共同
    正犯。而被告乙○○及丙○○、謝耀隆等，雖非從事業務之
    人，惟與從事業務之丁○○就業務登載不實部分，共同犯罪
    ，仍應以共犯論。又進口報單係推由被告丁○○利用不知情
    之蕭定海登載、行使，係間接正犯。被告等所犯上開二罪間
    ，具有方法、結果之牽連關係，仍應依修正前牽連犯之規定
    ，從一重之違反修正前懲治走私條例第2條第1項之私運管制
    物品進口罪處斷。
六、原審以被告丁○○、乙○○二人事證明確，而予論科，固非
    無見。惟查：(一)本案係被告丁○○借牌走私，並非以偽造印
    章偽造慧祥公司報單，已如前述，原審認被告等係涉犯行使
    偽造私文書部分，即與事實不符，尚有未洽。(二)原判決既認
    被告行使偽造私文書與業務登載不實文書為想像競合，嗣又
    論前開二罪與所犯修正前懲治走私條例第2條第1項之走私罪
    三罪為牽連犯云云，判決理由，自相矛盾。(三)李昇揚嗣經無
    罪判決確定，原判決論列共犯，亦有未洽。(四)未及為前揭新
    舊法之比較，亦有未合。(五)又中華民國96年罪犯減刑條例業
    於96年7月4日公布，96年7月16日施行，被告等之犯罪時間
    均在中華民國96年4月24日以前，所犯之罪合於中華民國96
    年罪犯減刑條例第2條第1項第3款規定之減刑條件，應依該
    條例第2條第1項第3款、第7條之規定予以減刑，原判決未及
    適用上開中華民國96年罪犯減刑條例對被告等予以減刑，亦
    有未洽。被告丁○○、乙○○二人上訴，空言否認犯罪，固
    均無理由，惟查原判決既有上開可議，自無可維持，應由本
    院予以撤銷改判。爰審酌被告丁○○、乙○○為圖利以夾藏
    方式走私進口之犯罪動機、目的、手段、對我經濟所生危害
    ，且被告乙○○曾犯走私罪，經法院判處罪刑，並宣告緩刑
    ，竟再次干犯法禁，既二人犯後仍飾詞圖卸，不知悛悔等一
    切情狀，與原審同量處被告丁○○有期徒刑1年，被告乙○○有期徒刑1年2月，以資懲儆。又本件被告等犯罪時間在96
    年4月24日以前，核與中華民國96年罪犯減刑條例第2條第1
    項第3款規定相符，應依法就被告丁○○部分減為有期徒刑6
    月，就被告乙○○部分，減為有期徒刑7月。
七、被告等走私進口之大陸產香菇666包（共重約3千9百90公斤
    ）、金針菜95包（共重約8千5百30公斤），業經財政部基隆
    關稅局諭知沒入處分確定在案，有該局（84）六堵進字第11
    5、116、117號處分書在卷可憑（見偵字第2131號卷第60頁
    ），爰不再為沒收之諭知。
八、據上論斷，應依刑事訴訟法第369條第1項前段、第364條、
    第299條第1項前段、第300條，修正前懲治走私條例第2條第
    1項、第11條，刑法第2條第1項、第31條第1項、第216條、
    第215條、修正前刑法第28條、第55條，罰金罰鍰提高標準
    條例第1條前段，中華民國96年罪犯減刑條例第2條第1項第3
    款、第7條，判決如主文。
本案經檢察官賴俊雄到庭執行職務。
中    華    民    國    97    年    4     月    3     日
                  刑事第十八庭  審判長法  官  吳鴻章
                                      法  官  周政達
                                      法  官  陳健順
以上正本證明與原本無異。
如不服本判決，應於收受送達後十日內向本院提出上訴書狀，其
未敘述上訴之理由者並得於提起上訴後十日內向本院補提理由書
（均須按他造當事人之人數附繕本）。
                                      書記官  魏淑娟
中    華    民    國    97    年    4     月    3     日
附錄：本案論罪科刑法條全文
修正前懲治走私條例第2條：
私運管制物品進口、出口逾公告數額者，處七年以下有期徒刑，
得併科新臺幣二十萬元以下罰金。
以犯前項之罪為常業者，處三年以上十年以下有期徒刑，得併科
新臺幣三十萬以下罰金。
第一項未遂犯罰之。
第一項所稱管制物品及其數額，由行政院公告之。


司法院資訊處製作；財團法人民間司法改革基金會備份。
